臺灣桃園地方法院民事判決
110年度訴字第1191號
原      告  林曜衝  

訴訟代理人  廖于清律師
複  代理人  楊詠誼律師
訴訟代理人  管昱律師  
被      告  捷耀建設有限公司

法定代理人  康明順  
訴訟代理人  許朝財律師
上列當事人間損害賠償事件，本院於民國111年8月23日言詞辯論
終結，判決如下：
　　主      文
原告之訴及假執行之聲請均駁回。
訴訟費用由原告負擔。
    事實及理由
一、原告主張：原告於民國100年1月間以新臺幣（下同）1,200
    萬元向被告購買門牌號碼桃園市○鎮區○○路○○○段000○00號透
    天樓房屋（桃園市○鎮區○○段000○號，下稱系爭房屋）及其
    坐落土地，被告並於100年1月間交付原告占有。詎於104年2
    月間，原告發現系爭房屋2樓通往3樓之樓梯間牆面有油漆剝
    落、滲水、樓梯間地板積水之情形，原告隨即通知被告，被
    告雖以高壓灌注方式處理，然於108年11月間，原告再次發
    現系爭房屋2樓通往3樓之樓梯間牆面油漆剝落、滲水、樓梯
    間地板積水之情形，且內部水泥、磚頭潮濕無比，自屬不完
    全給付，造成原告受有系爭房屋價值減損約為交易價值20%
    之損害即240萬元，原告於108年12月1日通知被告惟未獲妥
    適解決方法，爰依民法第227條第1項、第226條第1項規定，
    提起本件訴訟等語。並聲明：㈠被告應給付原告240萬元，及
    自起訴狀繕本送達翌日起至清償日止，按年息5%計算之利息
    。㈡願供擔保，請准宣告假執行。
二、被告則以：被告於100年1月已將系爭房屋交予原告，台灣北
    部每年均會有大雨，如系爭房屋於被告交付時已有瑕疵，原
    告早就可以發現，原告遲於104年2月、108年11月才發現漏
    水，應由原告證明可歸責被告。退萬步言，縱認瑕疵可歸責
    於被告，然瑕疵經修繕後應可回復正常使用狀態，不會減損
    系爭房屋的效用或價值等語置辯。並聲明：㈠原告之訴及假
    執行之聲請均駁回。㈡如受不利之判決，願供擔保請准宣告
    免為假執行。
三、經查：㈠原告於100年1月間向被告購買系爭房屋及其坐落土
    地，被告並於100年1月間交付原告占有。㈡原告分別於104年
    2月、108年11月間，發現系爭房屋2樓通往3樓之樓梯間牆面
    有油漆剝落、滲水、樓梯間地板積水之情形等情，有照片、
    房屋土地訂購單、建物登記第一類謄本、土地買賣契約書、
    房屋買賣契約書等件在卷為憑（本院卷第11至15、39至41、
    65至68、81至119頁），且為被告所不爭執（本院卷第75、1
    34頁），堪信為真實。
四、得心證之理由：
  ㈠按因可歸責於債務人之事由，致給付不能者，債權人得請求
    賠償損害；因可歸責於債務人之事由，致為不完全給付者，
    債權人得依關於給付遲延或給付不能之規定行使其權利；民
    法第226條第1項、第227條第1項分別定有明文。
  ㈡原告分別於104年2月、108年11月間，發現系爭房屋2樓通往3
    樓之樓梯間牆面有油漆剝落、滲水、樓梯間地板積水之情形
    等情，被告爭執漏水原因，經本院依被告聲請囑託臺灣營建
    防水技術協進會鑑定漏水原因及修復費用，鑑定結果為：「
    本案因初、複勘時現況並無經常性24小時大量滴水排除給水
    管漏水，本案因初、複勘時現況並無特定時段固定漏水亦無
    整面牆滴水現象排除浴廁防水層老化破損，本案現況並無下
    雨時在樑、柱間有漏水狀況排除屋頂排水管漏水，因此本案
    依據初勘及複勘檢測其中檢測之數值第1、2、5、9點共有4
    處高於17%以上現況有潮溼現象，2樓半及3樓半（樓梯間）
    牆壁現況以紅外線顯像儀檢測有局部潮溼現象（排水管周邊
    較明顯潮溼），判斷本案研判漏水原因為，樓梯間側邊浴室
    用水時（尤其是使用熱水時）室內充滿濕氣，形成高濕度空
    氣接觸，且空氣中的濕度經多孔隙結構（本案結構為磚砌牆
    ）漸漸吸入結構體內，再因結構體內部溫度之下降，而於壁
    體內凝結成水滴，該水滴再往下流後再漸漸流出，而於壁面
    形成結構體之內部結露水現象，造成2樓半及3樓半樓梯間牆
    壁有局部潮溼現象，加上排水管接頭局部有接觸不良有縫隙
    致使用水時有少量水份滲漏出來及屋頂貫通電線管頭根部端
    開口未以填縫膠封頭於下大雨風大時雨水少量灌入造成滲漏
    。」（外放之鑑定報告第4頁）、修復費用概估143,388元（
    修復方式及費用詳如附件）。
  ㈢承上，依鑑定報告所載漏水的原因有三：1.樓梯間側邊浴室
    用水時室內充滿濕氣，磚牆吸濕造成潮濕。2.排水管接頭局
    部接觸不良有縫隙致使用水時有少量水份滲漏出來。3.屋頂
    貫通電線管頭根部端開口未以填縫膠封頭於下大雨風大時雨
    水少量灌入造成滲漏。而被告並不爭執「屋頂貫通電線管頭
    根部端開口未以填縫膠封頭」是當初被告蓋房子就是如此設
    計的（本院卷第194頁），及不爭執「排水管接頭局部接觸
    不良有縫隙」之瑕疵（本院卷第194、195頁），堪信漏水原
    因2、3係可歸責於被告，至於漏水原因1的使用浴室產生濕
    氣，則屬原告使用上之問題，非可歸責於被告。
  ㈣原告主張被告給付有瑕疵之系爭房屋，致系爭房屋價值減損2
    0%即240萬元云云。然查，原告購買系爭房屋之價格為4,868
    ,000元，購買系爭房屋坐落土地之價格為7,302,000元，總
    計1,217萬元，有房屋土地訂購單、土地買賣契約書、房屋
    買賣契約書等件附卷為憑（本院卷第65、81、99頁）。而系
    爭房屋現況2樓半及3樓半樓梯間牆壁雖有局部潮溼現象，然
    修復費用僅14萬餘元，並非過鉅；其修復方式為將排水管接
    頭更新或以填縫膠補強、將屋頂電線管路末端填膠封頭、將
    2樓半至3樓半樓梯間牆面施作防水等，亦不困難，難認有不
    能修復之給付不能情形，且既能修復，修復後即無漏水，不
    會影響系爭房屋價值，更不會影響系爭房屋坐落土地之價值
    ，故原告請求被告賠償系爭房屋交易價值減損云云，為無理
    由。原告另聲請鑑定系爭房屋有漏水與無漏水之市價差額（
    本院卷第123、124頁），本院認無調查之必要，附此敘明。
五、綜上所述，原告依民法第227條第1項、第226條第1項規定，
    請求被告應給付原告240萬元，及自起訴狀繕本送達翌日起
    至清償日止，按年息5%計算之利息，為無理由，應予駁回。
    又原告之訴既經駁回，其假執行之聲請即失所依據，應併予
    駁回。
六、本件事證已臻明確，兩造其餘攻擊防禦方法及舉證，核與判
    決結果無影響，爰不予一一論述，併此敘明。
七、訴訟費用（含台灣營建防水技術協進會鑑定費用65,100元，
    本院卷第153、161頁）負擔之依據：民事訴訟法第78條。
中　　華　　民　　國　　111 　年　　9 　　月　　16　　日
                  民事第三庭  法  官  吳佩玲
附件、修復方式及費用
以上正本係照原本作成。
如對本判決上訴，須於判決送達後20日內向本院提出上訴狀。如
委任律師提起上訴者，應一併繳納上訴審裁判費。
中　　華　　民　　國　　111 　年　　9 　　月　　16　　日
                              書記官　龍明珠